　　　　　　　　　臺灣高等法院刑事判決
上　訴　人
即　被　告　盧冠志
　　　　　　陳怡妏
共　　　同
指定辯護人　本院公設辯護人　王永炫
上列上訴人，因違反毒品危害防制條例案件，不服臺灣板橋地方
法院98年度訴字第4188號，中華民國100年1月28日第一審判決（
起訴案號：臺灣板橋地方法院檢察署98年度偵字第8995號），提
起上訴，本院判決如下：
    主  文
原判決撤銷。
盧冠志、陳怡妏共同犯如附表壹所示之六罪，各處如附表壹所示
之刑。
盧冠志又犯如附表貳所示之三罪，各處如附表貳所示之刑。
盧冠志應執行有期徒刑拾年。扣案之第二級毒品甲基安非他命拾
包（不含包裝袋合計驗餘淨重柒點伍柒玖柒公克）均沒收銷燬
之。該毒品之包裝袋拾個及扣案之MOTOROLA牌行動電話壹支（
含行動電話門號0000000000號SIM卡壹張）、Sony Ericsson牌行
動電話壹支（含行動電話門號0000000000號SIM卡壹張）、SAMS
UNG牌行動電話壹支（含行動電話門號0000000000號SIM卡壹張）
均沒收之。
未扣案之販賣毒品所得新臺幣捌仟元應與陳怡妏連帶沒收之，如
全部或一部不能沒收時，以其與陳怡妏之財產連帶抵償之。未扣
案之販賣毒品所得新臺幣陸仟伍佰元沒收之，如全部或一部不能
沒收時，以其財產抵償之。
陳怡妏應執行有期徒刑捌年。扣案之第二級毒品甲基安非他命拾
包（不含包裝袋合計驗餘淨重柒點伍柒玖柒公克）均沒收銷燬
之。該毒品之包裝袋拾個及扣案之MOTOROLA牌行動電話壹支（
含行動電話門號0000000000號SIM卡壹張）、Sony Ericsson牌行
動電話壹支（含行動電話門號0000000000號SIM卡壹張）均沒收
之。未扣案之販賣毒品所得新臺幣捌仟元應與盧冠志連帶沒收之
，如全部或一部不能沒收時，以其與盧冠志之財產連帶抵償之。
陳怡妏被訴如附表所載之三件販賣第二級毒品部分，均無罪。
    事  實
一、盧冠志、陳怡妏為男女朋友關係，均明知甲基安非他命為毒
    品危害防制條例所定之第二級毒品，不得非法販賣或持有，
    竟意圖營利，共同基於販賣第二級毒品甲基安非他命之犯意
    聯絡，先由盧冠志自民國（下同）97年11月間起至98年3月
    間止，在址設臺北縣土城巿（現改制為新北巿土城區，以下
    均稱新北市）之廣川醫院附近、址設新北市○○區○○路之
    吉野家餐廳前、址設新北市中和區之小北百貨前等處，以新
    臺幣（下同）12,000元或13,000元不等之代價，向吳文偉（
    所涉販賣毒品犯行業經本院99年度上訴字第1566號判決應執
    行有期徒刑十年）購入重量不詳之第二級毒品甲基安非他命
    後，再於下述時間、地點分別販賣第二級毒品甲基安非他命
    予陳凱茵、陳鴻章、謝仲仁、吳佳、李宗穎（起訴書事實
    欄漏載李宗穎，但起訴書之附表有載明販賣予李宗穎）等人
    （如附表壹之所示）：
  (一)盧冠志於98年1 年14日某時許，與陳凱茵議定以2,000 元之
    價格出售第二級毒品甲基安非他命0.5 公克後，旋由陳怡妏
    在不詳地點，包裝重量約0.3 公克之第二級毒品甲基安非他
    命，再由盧冠志攜往新北市五股區五股工業區靠近堤防附近
    之圓環處交付予陳凱茵，陳凱茵並將購買該毒品之對價2,00
    0元交予盧冠志。嗣陳凱茵發現盧冠志所交付之上開毒品重
    量不足，即於同日下午6時許，以其使用之行動電話門號000
    0000000號撥打行動電話門號0000000000號向盧冠志質疑毒
    品重量不足一事，盧冠志遂於同日晚間10時30分許，在新北
    市五股區○○○路警察局附近，再交付重量約0.1公克之第
    二級毒品甲基安非他命予陳凱茵。
  (二)陳怡妏於98年2 月2 日下午5 時7 分許，接獲陳鴻章以行動
    電話門號0000000000號撥打陳怡妏與盧冠志共同持用之行動
    電話門號0000000000號，向陳怡妏表示欲購買1,000元之第
    二級毒品甲基安非他命並暫先賒欠價款後，即於同日晚間8
    、9時許，由盧冠志駕車搭載陳怡妏前往新北市土城區之海
    山捷運站附近，交付重量約0.2公克之第二級毒品甲基安非
    他命予陳鴻章，而陳鴻章事後已將所賒欠購買該毒品之對價
    1,000元償付予陳怡妏、盧冠志2人。
  (三)盧冠志於98年2 月26日某時許，與謝仲仁議定以2,000 元之
    價格出售第二級毒品甲基安非他命0.5公克後，由陳怡妏在
    不詳地點，包裝重量約0.4公克之第二級毒品甲基安非他命
    ，再由盧冠志攜往謝仲仁位於新北市○○區○○路之住處附
    近交付予謝仲仁，謝仲仁並將購買該毒品之對價2,000元交
    予盧冠志。
  (四)盧冠志於98年1 月21日上午8 時48分許，接獲吳佳以行動
    電話門號0000000000號發送簡訊至其與陳怡妏共同持用之行
    動電話門號0000000000號表示欲找陳怡妏後，旋發送簡訊向
    吳佳表示陳怡妏尚未睡醒，吳佳又發送簡訊委請盧冠志
    轉告陳怡妏欲購買第二級毒品甲基安非他命一事，嗣盧冠志
    於同日晚間10時12分許，以上開行動電話門號聯繫吳佳相
    約碰面，並於同日晚間10時31分許，前往吳佳位於新北市
    ○○區○○路1段198號3樓住處樓下，交付重量約0.3公克之
    第二級毒品甲基安非他命予吳佳，而吳佳事後再將購買
    該毒品之對價1,000元交付予陳怡妏。
  (五)陳怡妏於98年2 月18日晚間9 時許，接獲吳佳以其使用之
    行動電話門號0000000000號發送簡訊至其使用之行動電話門
    號0000000000號，向其表示欲購買第二級毒品甲基安非他命
    後，即於同日晚間10時許，由盧冠志駕車搭載陳怡妏前往吳
    佳位於新北市○○區○○路1段198號3樓住處樓下，將2,0
    00元之第二級毒品甲基安非他命投入吳佳上址住處樓下之
    信箱內（此件無證據證明吳佳事後有交付2,000元）。
  (六)陳怡妏於98年2 月1 日晚間10時59分許，接獲李宗穎以其使
    用之行動電話門號0000000000號撥打其使用之行動電話門號
    0000000000號，向其表示欲購買2,000 元之第二級毒品甲基
    安非他命後，即於同日晚間11時許，由盧冠志駕車搭載陳怡
    妏前往新北市土城區裕生巿場附近之某全家便利商店前，交
    付重量約0.5公克之第二級毒品甲基安非他命予李宗穎，李
    宗穎並將購買該毒品之對價2,000元交予陳怡妏。
二、盧冠志另單獨基於販賣第二級毒品甲基安非他命以牟利之犯
    意，於下述時間、地點分別販賣第二級毒品甲基安非他命予
    陳鴻章、謝仲仁、沈詩凡等人（如附表貳之所示）：
  (一)盧冠志於98年2 月2 日晚間11時44分許，接獲陳鴻章以行動
    電話門號0000000000號撥打其持用之行動電話門號00000000
    00號，向其表示欲購買1,000 元之第二級毒品甲基安非他命
    後，旋於翌日凌晨0時28分許，前往陳鴻章位於新北市○○
    區○○路1段32巷1號3樓住處附近，交付重量約0.2公克之第
    二級毒品甲基安非他命予陳鴻章，而陳鴻章事後再將購買該
    毒品之對價1,000元交付予盧冠志。
  (二)盧冠志於98年3 月20日晚間9 時27分許，接獲謝仲仁以行動
    電話門號0000000000號撥打其使用之SAMSUNG牌行動電話門
    號0000000000號，向其表示欲購買0.5公克之第二級毒品甲
    基安非他命後，旋於同日晚間10時許，前往新北市板橋區新
    海橋下堤防附近之某公車總站，交付重量約0.4公克之第二
    級毒品甲基安非他命予謝仲仁，謝仲仁並將購買該毒品之對
    價2,000元交予盧冠志。
  (三)盧冠志於98年1 月14日晚間11時45分許，接獲沈詩凡以行動
    電話門號0000000000號撥打其使用之行動電話門號00000000
    00號，向其表示欲購買第二級毒品甲基安非他命後，旋於翌
    日上午4時許，前往新北市樹林區柑園橋附近之某便利商店
    前，交付重量約1公克之第二毒品甲基安非他命予沈詩凡，
    沈詩凡並將購買該毒品之對價3, 500元交予盧冠志。
三、嗣於98年3月21日晚間8時50分許，為警持臺灣板橋地方法院
    核發之搜索票，前往盧冠志與陳怡妏同居位於新北市○○區
    ○○路331號15樓之1住處內執行搜索，當場起獲盧冠志所有
    之第二級毒品甲基安非他命13包（不含包裝袋合計驗餘淨重
    7.5797 公克）及供聯繫毒品交易事宜所用之MOTOROLA牌行
    動電話1支（含行動電話門號0000000000號SIM卡1張）、Son
    y Ericsson牌行動電話1支（含行動電話門號0000000000 號
    SIM卡1張）、SAMSUNG牌行動電話1支（含行動電話門號0000
    000000號SIM卡1張）。另扣得與本案無關之電子磅秤1臺、
    玻璃球3顆、吸食器1組、分裝袋1包及現金9,600元。
四、案經新北巿政府警察局土城分局移請臺灣板橋地方法院檢察
    署檢察官偵查起訴。
    理  由
壹、有罪部分：
一、證據能力部分
  (一)按被告以外之人於審判外之言詞或書面陳述，除法律有規定
    者外，不得作為證據；被告以外之人於偵查中向檢察官所為
    之陳述，除顯有不可信之情況者外，得為證據；被告以外之
    人於審判外之陳述，雖不符刑事訴訟法第159 條之1至 第15
    9 條之4 之規定，而經當事人於審判程序同意作為證據，法
    院審酌該言詞陳述或書面陳述作成時之情況，認為適當者，
    亦得為證據；當事人、代理人或辯護人於法院調查證據時，
    知有刑事訴訟法第159 條第1 項不得為證據之情形，而未於
    言詞辯論終結前聲明異議者，視為有前項之同意，刑事訴訟
    法第159 條第1 項、第159 條之1 第2項 、第159 條之5 分
    別定有明文。
  (二)經查：
    1.證人陳凱茵、陳鴻章、謝仲仁、吳佳、李宗穎、沈詩凡
      等人於警詢時之證述，均屬被告以外之人於審判外之陳述
      ，業經被告盧冠志、陳怡妏之辯護人就此部分證據之證據
      能力聲明異議（見原審98年12月29日準備程序筆錄第4頁
      、99年7月14日準備程序筆錄第3至4頁），復查無其他符
      合刑事訴訟法第159條之1至第159條之5所定例外得為證據
      之情形，依同法第159條第1項之規定，證人陳凱茵、陳鴻
      章、謝仲仁、吳佳、李宗穎、沈詩凡等人於警詢時之證
      述，無證據能力。
    2.又證人陳凱茵、陳鴻章、謝仲仁、吳佳、李宗穎、沈詩
      凡等人於偵查中業經檢察官告知偽證之處罰及具結之義務
      後，於供前具結後作證，復查無有何消極上顯有不可信之
      情況，依刑事訴訟法第159條之1第2項規定，均有證據能
      力。
    3.再者，本案以下所引其他各項證據，均經檢察官於原審審
      判程序中同意作為證據（見原審100年1月13日審判筆錄第
      3頁），而被告盧冠志、陳怡妏及辯護人對於此部分證據
      之證據能力亦均不爭執（見98年12月29日準備程序筆錄第
      4頁、99年7月14日準備程序筆錄第3至4頁），復未於本案
      言詞辯論終結前聲明異議，審酌該等證據核無違法取證或
      證明力顯然過低之情事，依各該陳述作成時之狀況，並無
      不適當之情形，均有證據能力。
二、得心證之理由：
  (一)犯罪事實一、(一)部分：
    上訴人即被告盧冠志坦承有於事實欄一、(一)所示時地販賣第
    二級毒品甲基安非他命予陳凱茵之犯罪事實。而被告陳怡妏
    則矢口否認有何販賣毒品予陳凱茵之犯行，辯稱：伊沒有接
    過陳凱茵的電話，也沒有跟陳凱茵碰面云云。經查：
    1.被告盧冠志對於其於98年1 月14日某時許，與陳凱茵議定
      以2,000 元之價格出售第二級毒品甲基安非他命0.5 公克
      後，即在新北市五股區五股工業區靠近堤防附近之圓環處
      ，交付重量約0.3公克之第二級毒品甲基安非他命予陳凱
      茵，陳凱茵則交付購買該毒品之對價2,000元，嗣盧冠志
      於同日下午6時許，接獲陳凱茵以行動電話門號000000000
      0 號撥打行動電話門號0000000000號向其表示毒品重量不
      足後，遂於同日晚間10時30分許，在新北市五股區○○○
      路對面之警察局附近，再交付重量約0.1公克之第二級毒
      品甲基安非他命予陳凱茵等事實，迭於偵查、原審及本院
      審理時自白不諱（見偵字第8995號偵查卷第249頁反面、
      原審100年1月13日審判筆錄第21頁、本院審判筆錄），核
      與證人陳凱茵於偵查中結證情節相符（見同上偵查卷第22
      2頁），且新北市政府警察局土城分局依臺灣板橋地方法
      院核發之通訊監察書對被告盧冠志使用之行動電話門號00
      00000000號實施通訊監察結果，有監錄到被告盧冠志（以
      下簡稱「盧」）使用上開行動電話門號與陳凱茵（以下簡
      稱「茵」）使用行動電話門號0000000000號進行通話之下
      列對話內容：
      98年1 月14日下午6 時1 分30秒起：
        「茵：賓士哥哥，你在騙3 歲小孩喔，這才1 張吧。
          盧：這一半吧。
          茵：我回去看，拜託，哪有一半。
          盧：我用一用就出門了，跟你說就有，騙你幹嘛。
          茵：你是不是拿錯，真的沒有一半，我可以發誓，沒
              有必要騙你，有就有，最多0.3 。
          盧：我是用0.5 的東西，我跟你說多少東西就是用多
              少東西，他東西很粉，看起還會更那個。
          茵：就是因嶚很粉。
          盧：我裡面有整顆。
          茵：這是乾的東西，通常都是沒用的，我用10幾年，
              沒用過乾的是有用的。
          盧：哪有可能？
          茵：生意久久常常，這真的沒有0.5 。
          盧：我看看袋子裡面的東西。
          茵：你看看再打給我。」
      98年1 月14日下午6 時7 分33秒起：
        「盧：沒錯啊，真的是0.5 。
          茵：不可能啦。
          盧：事實就是這樣給你。
          茵：有沒有0.5 ，我看就知道，最多0.3 ，比上次更
              少。
          盧：那東西我女朋友幫我包起來的，我秤的，因為這
              一批東西回來是顆粒的東西，都很實重，我自己
              秤的。
          茵：但是真的沒有，我沒有騙你，以後真的要帶磅秤
              的。
          盧：沒關係啊，我很怕帶那種東西出門，很危險，我
              不會跟你這樣。
          茵：你要不要補給我，彌補我上次的沒用的東西。
          盧：我自己秤的，我秤068 的。
          茵：我看到的東西真的是沒有0.5 。
          盧：你要補，我再補給你，我晚一點要過去，再拿給
              你。」
      98年1 月14日晚間10時30分46秒起：
        「茵：你在哪裡了？
          盧：我在警察局對面家具行。
          茵：那我開車過去。」
      此有通訊監察譯文1 份附卷可稽（見同上偵查卷第50至51
      頁）。可得悉被告盧冠志與陳凱茵確實有以電話聯繫爭執
      被告盧冠志先前交付陳凱茵之毒品重量不足0.5公克一事
      ，且被告盧冠志承諾要再補給毒品予陳凱茵，復前往某警
      察局附近找陳凱茵等情，均與被告盧冠志及陳凱茵所陳前
      述諸節一致，足認被告盧冠志上開自白確與事實相符。
    2.至上訴人即被告陳怡妏雖否認有參與販賣第二級毒品甲基
      安非他命予陳凱茵之犯行，惟被告盧冠志與陳凱茵間之上
      開第通對話內容中，被告盧冠志確實有提到「那東西我
      女朋友幫我包起來的」等語，意指被告陳怡妏有幫忙包裝
      販賣交付予陳凱茵之毒品。再參以被告陳怡妏於偵查中自
      承：伊或盧冠志交易安非他命，要看是誰的朋友，就由誰
      接洽交易毒品事宜，如果是伊友人，盧冠志都會載伊去約
      定地點交易安非他命，如果是盧冠志之友人則不一定，有
      時候伊會和盧冠志一起去，有時候則不會，伊友人向伊購
      買安非他命的錢都轉交給盧冠志，伊2人都生活在一起，
      日常生活開銷都是由盧冠志支付，房租及食衣住行都是盧
      冠志支付等語（見同上偵查卷第276、277頁）。又被告盧
      冠志於偵查中亦結證稱：伊與陳怡妏是從97年11、12月開
      始販賣安非他命，都是由伊向吳文偉購買安非他命，買回
      來的安非他命，伊與陳怡妏就一同販賣，就看是陳怡妏或
      是伊友人打電話給誰，就由陳怡妏或伊去接洽購買毒品事
      宜，大部分都是伊載陳怡妏到約定地點販賣毒品給他人，
      販賣所得交給陳怡妏來支付伊2人日常生活開銷等語（見
      同上偵查卷第251頁反面）。顯見被告陳怡妏確實知悉被
      告盧冠志有從事毒品之販賣，並以販賣毒品所得支應其2
      人之日常生活開銷，猶在被告盧冠志與陳凱茵議定進行毒
      品交易後，幫忙包裝欲販賣交付予陳凱茵之毒品，自有參
      與該次被告盧冠志販賣第二級毒品甲基安非他命予陳凱茵
      之犯行至明。是被告陳怡妏徒以其不認識陳凱茵，亦未接
      過陳凱茵來電等情，否認有與被告盧冠志共同販賣毒品予
      陳凱茵之行為，要無可採。
  (二)犯罪事實一、(二)部分：
    訊據被告盧冠志、陳怡妏均坦承有於事實欄一、(二)所示時地
    與陳鴻章碰面等情不諱，惟皆矢口否認有何販賣毒品予陳鴻
    章之犯行，被告盧冠志辯稱：伊有開車載陳怡妏去，但是伊
    不知道陳怡妏跟陳鴻章在做什麼云云。被告陳怡妏則辯稱：
    這次伊沒有跟陳鴻章約，也沒有跟陳鴻章講話，當時是盧冠
    志開車，伊坐在副駕駛座，有看到陳鴻章，可是伊在睡覺，
    只有瞄一眼，就沒有理渠等，伊不知道渠等在做什麼，也不
    知道去那邊要做什麼云云。經查：
    1.新北市政府警察局土城分局依臺灣板橋地方法院核發之通
      訊監察書對行動電話門號0000000000號實施通訊監察結果
      ，有監錄到使用上開行動電話門號之人（以下簡稱「Ａ」
      ）與陳鴻章（以下簡稱「章」）使用行動電話門號000000
      0000號進行通話之下列對話內容：
      98年2 月2 日下午5 時7 分52秒起：
        「章：你可不可以讓我差1 張。
          Ａ：我今天要給人家錢。
          章：你老闆娘ㄟ。
          Ａ：你初5 領錢好不好，我等一下打給你。」
      98年2 月2 日晚間8 時30分19秒起：
        「章：你多久會到？
          Ａ：我快好了，約20分。
          章：你快到了，要打給我，我不一定會在高竿。」
      98年2 月2 日晚間8 時46分26秒起：
        「章：跟你說一下，讓我半小時以後，錢再給你。
          Ａ：你是要先拿去。
          章：我幫別人拿。
          Ａ：不要跳票ㄟ。」
      此有通訊監察譯文1 份在卷足憑（見同上偵查卷第52頁）
      。而證人陳鴻章於偵查中結證稱：第通電話係伊和陳怡
      妏通話，其餘係和盧冠志通話，第通電話是問陳怡妏可
      不可以先給伊安非他命，伊之後再給錢，之後伊和盧冠志
      約在海山捷運站交易，渠跟陳怡妏一起來，那次給伊1,00
      0 元的安非他命約0.2 公克等語（見同上偵查卷第223 頁
      ）。復於原審審理時具結證述稱：第通電話是伊和陳怡
      妏通話，98年2月2日晚間8時許，在海山捷運站有交易1次
      ，那次是盧冠志和陳怡妏一起來，交易1,000元之安非他
      命，但伊沒有先給錢，之後應該有給，伊欠錢是會還等語
      （見原審99年10月12日審判筆錄第23至30頁）。則證人陳
      鴻章已證述其於98年2月2日下午5時7分52秒許，撥打行動
      電話門號0000000000號與被告陳怡妏通話，向被告陳怡妏
      表示欲購買1,000元之第二級毒品甲基安非他命並暫先賒
      欠價款等情明確，對照上開第通通話之對話內容，陳鴻
      章確實有提及「讓我差1張」以及「你老闆娘ㄟ」等意指
      欲賒欠1,000元第二級毒品甲基安非他命之貨款以及通話
      對象為女性等用語，足徵證人陳鴻章證稱其係先撥打電話
      向被告陳怡妏表示欲購買1,000元之第二級毒品甲基安非
      他命並暫先賒欠價款等情，並非子虛。從而，陳鴻章於98
      年2月2日下午已先致電被告陳怡妏表示欲購買第二級毒品
      甲基安非他命，而被告陳怡妏於當日晚上亦與被告盧冠志
      共同前往海山捷運站與陳鴻章碰面，顯然即係與陳鴻章進
      行毒品交易，是被告陳怡妏辯稱：伊沒有跟陳鴻章約，伊
      不知道去海山捷運站要做什麼，也不知道陳鴻章與盧冠志
      在做什麼云云，無非卸責之詞，不足採信。
    2.又新北市政府警察局土城分局實施前揭通訊監察結果，併
      有監錄到被告陳怡妏、盧冠志於98年2月2日晚間8時許，
      在海山捷運站與陳鴻章碰面後，陳鴻章旋於同日晚間11時
      44分34秒，再撥打被告陳怡妏、盧冠志持用之行動電話門
      號0000000000號詢問「剛剛的東西有夠嗎？」等語，此有
      通訊監察譯文1份在卷足憑（見同上偵查卷第52頁），而
      證人陳鴻章亦證稱其係在詢問第二級毒品甲基安非他命是
      否足夠等語（見原審99年10月12日審判筆錄第29頁）。顯
      見陳鴻章於前述時地與被告陳怡妏、盧冠志碰面後，確有
      拿到第二級毒品甲基安非他命無訛。再參以證人陳鴻章於
      偵查中證述：伊與陳怡妏、盧冠志交易毒品，大部分都是
      盧冠志開賓士車載陳怡妏一起來，如果陳怡妏有來，渠都
      坐在副駕駛座，由渠將毒品交給伊等語（見同上偵查卷第
      223頁）。是陳鴻章於98年2月2日晚間8時許，在海山捷運
      站與被告陳怡妏、盧冠志碰面，既係被告盧冠志駕車搭載
      被告陳怡妏前來，自係由被告陳怡妏在副駕駛座內交付第
      二級毒品甲基安非他命予陳鴻章，故被告陳怡妏辯稱：伊
      當時在睡覺，沒有理陳鴻章云云，亦不足採信。
    3.再者，證人陳鴻章於偵查中即指認上開第、通電話係
      其與被告盧冠志間之對話無訛，已如前述，再參酌該第
      、通電話之對話內容，被告盧冠志與陳鴻章尚有討論賒
      欠款項之事，核與陳鴻章早先與被告陳怡妏通話時提及要
      賒欠購買毒品貨款一節相符，而其事後又駕車搭載被告陳
      怡妏前往海山捷運站，被告陳怡妏亦在其所駕駛車輛中交
      付第二級毒品甲基安非他命予陳鴻章，均詳述如前，則被
      告盧冠志對於被告陳怡妏與陳鴻章係要進行毒品交易一節
      ，豈有可能毫無所悉？是其辯稱不知道陳怡妏跟陳鴻章在
      做什麼云云，顯屬推諉卸責之詞，要無可採。從而，被告
      盧冠志明知陳鴻章已與被告陳怡妏聯繫購買第二級毒品甲
      基安非他命，亦有親自與陳鴻章通話討論賒欠貨款一事，
      復駕車搭載被告陳怡妏前去與陳鴻章進行交易，自有參與
      此次販賣第二級毒品甲基安非他命予陳鴻章之犯行，至為
      灼然。況且被告盧冠志本院審理時亦自白，確有販賣第二
      級毒品予陳鴻章（見本院審判筆錄）。
    4.至公訴意旨原誤認被告陳怡妏、盧冠志此次係於98年2 月
      2日下午5時7分許，在陳鴻章位於新北市○○區○○路1段
      32 巷1號3樓住處樓下，與陳鴻章進行毒品交易，惟業經
      蒞庭檢察官於原審審理時當庭更正被告2人販賣毒品之時
      間、地點如上（見原審100年1月13日審判筆錄第21頁），
      併予敘明。
  (三)犯罪事實一、(三)部分：
    訊據被告盧冠志、陳怡妏均矢口否認有何販賣毒品予謝仲仁
    之犯行，被告盧冠志辯稱：伊於98年2 月26日確實有與謝仲
    仁通電話聯絡，但是伊沒有去找謝仲仁，謝仲仁也沒有來找
    伊云云。被告陳怡妏則辯稱：伊不認識謝仲仁，也沒有接過
    謝仲仁來電云云。經查：
    1.新北市政府警察局土城分局依臺灣板橋地方法院核發之通
      訊監察書對行動電話門號0000000000號實施通訊監察結果
      ，有監錄到被告盧冠志（以下簡稱「盧」）使用上開行動
      電話門號與謝仲仁（以下簡稱「謝」）使用之行動電話門
      號0000000000號，於98年2月26日晚間11時43分18秒起進
      行通話，對話內容為：「謝：東西不夠。盧：都是我女朋
      友用的。謝：我上次問你，也是這樣說，我拿到變0.2,我
      覺得怪怪。盧：我知道我不會這樣。」此有通訊監察譯文
      1 份在卷可查（見同上偵查卷第48頁）。而證人謝仲仁於
      偵查中具結證述稱：上開對話內容係伊打電話向盧冠志購
      買毒品，當天是向盧冠志購買2,000元之安非他命，渠給
      伊0.4公克之安非他命，交易地點是在板橋新海橋附近，
      是盧冠志開車過來和伊交易，後來伊有和盧冠志抱怨數量
      有少等語明確（見同上偵查卷第225頁），被告盧冠志於
      偵查中亦供稱：上開對話內容係伊與謝仲仁之對話內容，
      當時謝仲仁跟伊抱怨伊賣給渠之安非他命數量不足，伊是
      在當天晚上9點或10點開車到謝仲仁位於板橋新海路住處
      附近，謝仲仁向伊買2,000元之安非他命，伊交給渠0.4公
      克之安非他命，謝仲仁原本跟伊說0.5公克之安非他命可
      否算2,000元，伊當時跟渠說好，但是實際上只交給渠0.4
      公克等語（見同上偵查卷第249頁）。互核證人謝仲仁與
      被告盧冠志於偵查中所述前揭毒品交易之情節均相一致，
      且依上開通訊監察之對話內容，可知謝仲仁確實有以電話
      向被告盧冠志抱怨渠先前所交付之毒品重量不足一事，亦
      與證人謝仲仁與被告盧冠志所陳前述諸節相符，自堪認定
      被告盧冠志與謝仲仁於98年2月26日某時許，確有在謝仲
      仁位於臺北縣板橋巿新海路之住處附近交易第二級毒品甲
      基安非他命無訛。
    2.至證人謝仲仁於原審審理時雖證稱：伊只有跟盧冠志買過
      1次毒品云云（見原審99年10月12日審判筆錄第11頁）。
      惟其於偵查中乃分別詳敘其於98年2月26日及98年3月20日
      先後2次向被告盧冠志購買毒品之情節，並證稱：伊曾向
      被告盧冠志買過安非他命約4、5次等語（見同上偵查卷第
      225頁）。且經原審提示其前揭偵訊筆錄供其觀覽後，其
      又改稱：2月26日還有3月20日，伊一直記得是同一件事，
      應該是照偵訊筆錄上講的，伊現在記不太起來等語（見原
      審99年10月12日審判筆錄第16頁）。再參以被告盧冠志於
      偵查中亦明確供陳其有販賣過安非他命給謝仲仁約2、3次
      等語，亦分別詳敘其於98年2月26日及98年3月20日販賣毒
      品予謝仲仁之情節（見同上偵查卷第248頁背面至第249頁
      ）。足見證人謝仲仁於原審審理時證述其僅向被告盧冠志
      購買毒品1次云云，或係因日久以致記憶不清，難認與事
      實相符，自無法據為有利於被告盧冠志之認定。況且被告
      盧冠志於本院審理時亦自白確有販賣第二級毒品予謝仲仁
      （見本院審判筆錄）。
    3.又被告陳怡妏雖否認有參與販賣第二級毒品甲基安非他命
      予謝仲仁之犯行，惟被告盧冠志與謝仲仁間之上開對話內
      容中，被告盧冠志確實有提到「都是我女朋友用的」等語
      ，意指被告陳怡妏有幫忙包裝販賣交付予謝仲仁之毒品。
      再參以被告陳怡妏確實知悉被告盧冠志有從事毒品之販賣
      ，並以販賣毒品所得支應其2 人之日常生活開銷，業如前
      述，則其於被告盧冠志與謝仲仁議定進行毒品交易後，猶
      幫忙包裝欲販賣交付予謝仲仁之毒品，自有參與該次被告
      盧冠志販賣第二級毒品甲基安非他命予謝仲仁之犯行至明
      。是被告陳怡妏徒以其不認識謝仲仁，亦未接過謝仲仁來
      電等情，否認有與被告盧冠志共同販賣毒品予謝仲仁之行
      為，要無可採。
  (四)犯罪事實一、(四)部分：
    訊據被告盧冠志坦承有於事實欄一、(四)所示時地販賣第二級
    毒品甲基安非他命予吳佳之犯罪事實。而被告陳怡妏則矢
    口否認有何販賣毒品予吳佳之犯行，辯稱：伊只有1 次將
    安非他命放到吳佳住處樓下之信箱云云。經查：
    1.被告盧冠志對於其於98年1 月21日上午8 時51分許，接獲
      吳佳以行動電話門號0000000000號發送簡訊至其與被告
      、陳怡妏共同持用之行動電話門號0000000000號表示欲找
      被告陳怡妏後，旋發送簡訊向吳佳表示被告陳怡妏尚未
      睡醒，吳佳又發送簡訊表示欲購買第二級毒品甲基安非
      他命，嗣被告盧冠志於同日晚間10時12分許，以上開行動
      電話門號聯繫吳佳相約碰面，並於同日晚間10時31分許
      ，前往吳佳位於新北市○○區○○路1段198號3樓住處
      樓下，交付重量約0.3公克之第二級毒品甲基安非他命予
      吳佳等事實，迭於偵查、原審及本院審理時自白不諱（
      見同上偵查卷第248頁背面、原審100年1月13日審判筆錄
      第23頁、本院審判筆錄）。核與證人吳佳於偵查中及原
      審審理時證述情節相符（見同上偵查卷第227頁、原審99
      年11月16日審判筆錄第8至10頁、第16至17頁）。且新北
      市政府警察局土城分局依臺灣板橋地方法院核發之通訊監
      察書對被告盧冠志、陳怡妏共同持用之行動電話門號0000
      000000號實施通訊監察結果，有監錄到被告盧冠志（以下
      簡稱「盧」）使用上開行動電話門號與吳佳（以下簡稱
      「」）使用之行動電話門號0000000000號進行通話之下
      列對話內容及傳送簡訊之下列訊息內容：
      98年1 月21日上午8 時48分42秒：
        「」發送簡訊：「打給我，又要死掉了」
      98年1 月21日上午8 時51分57秒起：
        「盧」發送簡訊：「他在睡覺了，直說沒關係」
      98年1 月21日上午8 時57分0 秒起：
        「」發送簡訊：「要請他先拿一半的東西投入我家信
                          箱，我星期六下班再一起和他算」
      98年1 月21日晚間10時12分29秒起：
        「盧：你回到家了喔？
          ：對啊。
          盧：那我就拿整個給你怎樣？
          ：都可以啊，半個也可以啊。
          盧：因為我這裡一大包沒有分，
          ：那我就這星期六就拿整個給他，他還在睡喔？
          盧：他1 個禮拜不能用，有傳單來，他要去到案說明
              ，我到了打給你。」
      98年1 月21日晚間10時31分52秒起：
        「盧：我到了。
          ：我現在下去。」
      此有通訊監察譯文1 份存卷足憑（見同上偵查卷第43頁）
      ，可知吳佳原發送簡訊欲找被告陳怡妏，經被告盧冠志
      告知陳怡妏仍未睡醒後，吳佳又發送簡訊向被告盧冠志
      表示欲購買第二級毒品甲基安非他命，嗣被告盧冠志即與
      吳佳相約碰面交易第二級毒品甲基安非他命等情，均與
      被告盧冠志及吳佳所陳前述諸節一致，足認被告盧冠志
      上開自白確與事實相符。
    2.再依上開簡訊及對話內容可知，被告盧冠志及吳佳迭以
      第三人稱提及另一人，即第通簡訊中提及「『他』在睡
      覺了」等語，又第通簡訊中提及「要請『他』先拿一半
      的東西投入我家信箱」及「我星期六下班再一起和『他』
      算」等語，另第通對話中提及「那我就這星期六就拿整
      個給『他』」、「『他』還在睡喔」及「『他』1 個禮拜
      不能用，有傳單來，『他』要去到案說明」等語，而證人
      吳佳於原審審理時亦明確證述前揭簡訊及對話中所提及
      之「他」係指被告陳怡妏等語無訛（見原審99年11月16日
      審判筆錄第8、11、17頁）。又證人吳佳於偵查中及原
      審審理時均結證稱：伊傳送第通簡訊係欲向被告陳怡妏
      購買安非他命等語（見同上偵查卷第227頁、原審99年11
      月16日審判筆錄第8頁）。被告盧冠志於偵查中亦供稱：
      當時吳佳有來電要向陳怡妏購買毒品，但陳怡妏當時在
      睡覺，所以由伊接洽買賣毒品事宜等語（見同上偵查卷第
      248頁背面）。則其2人均一致證述吳佳原係欲與被告陳
      怡妏聯繫購買毒品之事等情無訛，核與其等在上開簡訊及
      對話內容中迭以第三人稱提及被告陳怡妏一節相符。復參
      以新北市政府警察局土城分局依臺灣板橋地方法院核發之
      通訊監察書對被告盧冠志、陳怡妏共同持用之行動電話門
      號0000000000號實施通訊監察結果，併有監錄被告陳怡妏
      （以下簡稱「妏」）使用上開行動電話門號與吳佳（以
      下簡稱「」）使用之行動電話門號0000000000號，於98
      年3月6日凌晨0時36分23秒起進行通話，對話內容為：「
      ：我上次跟你男朋友拿，你知道嗎？妏：我知道。：
      我上次拿到東西03而已，我扣掉袋子。妏：你現在要那個
      喔？：我要拿錢給你。妏：那我們見面說。」此有通訊
      監察譯文1份在卷可考（見同上偵查卷第44頁）。而證人
      吳佳於原審審理時證稱：該通對話係伊打電話給陳怡妏
      ，表示要償付盧冠志於98年1月21日拿毒品給伊時所欠之
      貨款等語明確（見原審99年11月16日審判筆錄第12至14頁
      ）。對照上開通話內容，吳佳確實有與被告陳怡妏討論
      其先前向被告盧冠志購買毒品以及欲將該次購買毒品之貨
      款交予被告陳怡妏等情，且被告陳怡妏在該次通話中，亦
      自承已知悉吳佳與被告盧冠志先前交易毒品之事，核與
      證人吳佳證述上情相符。是吳佳於98年1月21日發送
      簡訊至行動電話門號0000000000號欲向被告陳怡妏購買毒
      品，惟因被告陳怡妏尚未睡醒，始改由被告盧冠志出面完
      成交易，事後，被告陳怡妏亦得悉該次毒品交易之事，且
      由其與吳佳結算該次購買毒品之貨款，顯見被告陳怡妏
      在該次販賣毒品予吳佳之交易中，本有推由被告盧冠志
      出面與吳佳進行交易，嗣再由其與吳佳結算貨款之意
      ，自堪認陳怡妏就該次販賣毒品予吳佳之犯行，與被告
      盧冠志有犯意聯絡與行為分擔無訛，況且被告陳怡妏於本
      院審理時亦自白確有此次販賣第二級毒品予吳佳之行為
      。
  (五)犯罪事實一、(五)部分：
    訊據被告陳怡妏坦承有於事實欄一、(五)所示時地販賣第二級
    毒品甲基安非他命予吳佳之犯罪事實。而被告盧冠志則矢
    口否認有何販賣毒品予吳佳之犯行，辯稱：伊沒有去云云
    。經查：
    1.被告陳怡妏對於其於98年2 月18日晚間9 時許，接獲吳佳
      以行動電話門號0000000000號發送簡訊至其使用之行動
      電話門號0000000000號表示欲購買第二級毒品甲基安非他
      命後，即於同日晚間10時許，由被告盧冠志駕車搭載前往
      吳佳位於新北市○○區○○路1段198號3樓住處樓下，
      將2,000元之第二級毒品甲基安非他命投入吳佳上址住
      處樓下之信箱內等事實，迭於偵查中及原審訊問時自白不
      諱（見同上偵查卷第272頁、原審99年7月14日準備程序筆
      錄第2頁）。核與證人吳佳於原審審理時證述情節相符
      （見原審99年11月16日審判筆錄第15至16頁）。且新北市
      政府警察局土城分局依臺灣板橋地方法院核發之通訊監察
      書對被告陳怡妏使用之行動電話門號0000000000號實施通
      訊監察結果，有監錄到被告陳怡妏（以下簡稱「妏」）使
      用上開行動電話門號與吳佳（以下簡稱「」）使用之
      行動電話門號0000000000號傳送簡訊之下列訊息內容及進
      行通話之下列對話內容：
      98年2 月18日晚間9 時43分43秒：
        「」發送簡訊：「我要到家了！15分內OK的話，先幫
                          我投信箱，怕你等」
      98年2 月18日晚間9 時44分38秒：
        「妏」發送簡訊：「我放好跟妳說！」
      98年2 月18日晚間9 時46分44秒：
        「」發送簡訊：「OK感恩！」
      98年2 月18日晚間10時6 分9 秒起：
        「妏：你可以下來了。
          ：好。」
      此有通訊監察譯文1 份在卷可佐（見同上偵查卷第44頁）
      ，可得悉吳佳確實有傳送簡訊要求被告陳怡妏將毒品投
      入吳佳住處信箱，嗣被告陳怡妏再去電通知吳佳可下
      樓拿取毒品等情，核與被告陳怡妏及吳佳所陳前述諸節
      一致，足認被告陳怡妏上開自白確與事實相符。
    2.至被告陳怡妏於原審最後一次審判期日中雖翻詞否認有販
      賣毒品予吳佳之犯行，辯稱：伊沒有跟吳佳收錢等語
      。質之被告陳怡妏於98年2月18日晚間10時許，係將第二
      級毒品甲基安非他命投入吳佳住處樓下之信箱內，2人
      並未碰面交付毒品，已如前述，亦經證人吳佳於原審審
      理時確認無訛（見原審99年11月16日審判筆錄第16頁），
      則當天被告陳怡妏與吳佳既未見面，吳佳自不可能將
      該次購買毒品之貨款當場交付予被告陳怡妏。然而，被告
      陳怡妏於偵查中供稱：吳佳跟伊說錢先欠著，之後伊因
      本案被收押，就沒跟吳佳收錢等語（見同上偵查卷第27
      2頁）。復於原審訊問時陳稱：伊是先拿毒品給吳佳，
      但是沒有跟渠收錢，因為渠還沒有領錢，等渠錢領之後再
      拿給伊，渠本來應該要給伊2,000元，但是後來沒有給伊
      錢等語（見原審99年7月14日準備程序筆錄第2頁），顯見
      被告陳怡妏僅係容許吳佳暫先賒欠該次購買毒品之貨款
      2,000元，惟其事後因案遭羈押，始未再向吳佳索討上
      開貨款，是其本係基於營利之意圖而交付毒品予吳佳，
      自有販賣毒品之犯罪故意至明，故其徒以未收到對價一節
      ，翻詞否認有販賣毒品予吳佳之犯罪事實，自不足採。
    3.又被告陳怡妏於偵查中結證稱：伊或盧冠志交易安非他命
      時，要看是誰的朋友，就由誰接洽交易毒品事宜，如果是
      伊的朋友如吳佳等，盧冠志都會載伊去約定地點交易安
      非他命等語（見同上偵查卷第276頁）。參以此次毒品交
      易係由被告陳怡妏親自將毒品投入吳佳住處樓下之信箱
      以為交付，業如前述，再對照被告陳怡妏所述前揭其與被
      告盧冠志進行毒品交易之模式，此次自係由被告盧冠志駕
      車搭載被告陳怡妏前往交易無訛，況被告盧冠志於偵查中
      亦自承當天係陳怡妏與吳佳在傳簡訊，伊開車搭載陳怡
      妏前往與吳佳交易毒品等語屬實（見同上偵查卷第248
      頁背面）。則被告盧冠志嗣辯稱其當天沒有去吳佳住處
      樓下云云，無非卸責之詞，不足採信。從而，被告盧冠志
      明知被告陳怡妏與吳佳有發送簡訊聯繫買賣毒品事宜，
      猶駕車搭載被告陳怡妏前往與吳佳完成毒品交易，自有
      參與此次販賣毒品予吳佳之犯行甚明。
  (六)犯罪事實一、(六)部分：
    訊據被告陳怡妏固坦承有於事實欄一、(六)所示時地交付第二
    級毒品甲基安非他命予李宗穎，並收受李宗穎給與之現金2,
    000元等情不諱，惟其與被告盧冠志均矢口否認有何販賣毒
    品予李宗穎之犯行，被告陳怡妏辯稱：李宗穎打電話問伊有
    沒有毒品，因為伊也有吸食毒品，所以伊有毒品，伊就拿給
    李宗穎，但是伊沒有要賺錢之意思云云。被告盧冠志則辯稱
    ：伊不認識李宗穎，那次伊沒有去云云。經查：
    1.被告陳怡妏於98年2 月1 日晚間10時59分許，接獲李宗穎
      以行動電話門號0000000000號撥打其使用之行動電話門號
      0000000000號，向其表示需要2,000 元之第二級毒品甲基
      安非他命後，即於同日晚間11時許，前往新北市土城區裕
      生巿場附近之某全家便利商店前，交付重量約0.5公克之
      第二級毒品甲基安非他命予李宗穎，李宗穎則交付現金2,
      000元等事實，業據被告陳怡妏於偵查中及原審訊問時供
      承不諱（見原審98年12月29日準備程序筆錄第3頁、99年7
      月14日準備程序筆錄第3頁、100年1月13日審判筆錄第24
      頁）。核與證人李宗穎於偵查中及原審審理時證述情節相
      符（見同上偵查卷第292至293頁、原審100年1月13日審判
      筆錄第5至6頁）。且新北市政府警察局土城分局依臺灣板
      橋地方法院核發之通訊監察書對被告陳怡妏使用之行動電
      話門號0000000000號實施通訊監察結果，有監錄到被告陳
      怡妏（以下簡稱「妏」）使用上開行動電話門號與李宗穎
      （以下簡稱「穎」）使用之行動電話門號0000000000號進
      行通話之下列對話內容：
      98年2 月1 日晚間10時50分19秒起：
        「穎：2 張你要給我多少？
          妏：2 張快05吧，你在哪？
          穎：我在我家。
          妏：快到打給你。」
      98年2 月1 日晚間11時5 分7 秒起：
        「妏：你在哪？
          穎：我在裕生路巿場這裡。
          妏：你來全家這裡。」
      此有通訊監察譯文1 份存卷可證參（見同上偵查卷第67頁
      ），可知李宗穎確實有以電話向被告陳怡妏表示需要「2
      張」即意指價格2,000 元之第二級毒品甲基安非他命，被
      告陳怡妏亦回應李宗穎稱價格2,000 元之第二級毒品甲基
      安非他命重量約0.5公克等語，嗣2人相約在新北市○○區
      ○○路巿場附近之全家便利商店碰面等情，核與證人李宗
      穎及被告陳怡妏所陳前述諸情相符，自堪認被告陳怡妏確
      有於前述時地接獲李宗穎來電後，與渠碰面並交付重量約
      0.5公克之第二級毒品甲基安非他命予李宗穎，李宗穎則
      交付2,000元予被告陳怡妏無訛。
    2.至被告陳怡妏雖否認有何販賣營利之意圖，惟其於偵查中
      供稱：伊與盧冠志販賣所得都繳納房租及生活開銷等語（
      見同上偵查卷第215 頁），則其與被告盧冠志縱為供己施
      用所需而購入毒品，嗣再轉售予其他施用毒品者時，倘未
      從中牟利，何以有盈餘可供支應其與被告盧冠志之平日生
      活開銷及繳交房租？是被告陳怡妏辯稱：伊沒有要賺錢之
      意思云云，無非卸責之詞，不足採信。況且被告陳怡妏於
      本院審判期日亦自白有販賣第二級毒品予李宗穎（見本院
      審判筆錄）。
    3.又證人李宗穎於偵查中及原審審理時均證稱：98年2月1日
      當天係有1名男子駕車搭載陳怡妏前來交易毒品等情（見
      同上偵查卷第293頁、原審100年1月13日審判筆錄第7頁）
      ，而被告陳怡妏於偵查中及原審審理時亦均供稱：當天係
      被告盧冠志駕車載伊前去與李宗穎碰面等語（見同上偵查
      卷第275頁、原審100年1月13日審判筆錄第25頁），復參
      以被告陳怡妏販賣毒品予其友人之交易毒品模式，皆係由
      被告盧冠志駕車載其前去約定地點進行交易，業已詳述如
      前，則此次被告陳怡妏販賣毒品予李宗穎，自係由被告盧
      冠志駕車搭載被告陳怡妏前去與李宗穎碰面交易毒品無訛
      ，是被告盧冠志辯稱其沒有參與此次販賣毒品予李宗穎之
      犯行云云，亦屬推諉卸責之詞，要無可採。
  (七)犯罪事實二、(一)部分：
    訊據被告盧冠志矢口否認有何販賣毒品予陳鴻章之犯行，辯
    稱：伊沒有與陳鴻章交易，也沒有跟渠見面云云。經查：
    1.新北市政府警察局土城分局依臺灣板橋地方法院核發之通
      訊監察書對行動電話門號0000000000號實施通訊監察結果
      ，有監錄到被告盧冠志（以下簡稱「盧」）使用上開行動
      電話門號與使用行動電話門號0000000000號之人（以下簡
      稱「Ｂ」）進行通話之下列對話內容：
      98年2 月2 日晚間11時44分34秒起：
        「Ｂ：剛剛的東西有夠嗎？
          盧：有啊。
          Ｂ：那我要再處理1 張，你人在哪？
          盧：我在鶯歌。
          Ｂ：你到了打給我。」
      98年2 月3 日0 時28分33秒起：
        「盧：到了啊。
          Ｂ：好。」
      此有通訊監察譯文1 份在卷可佐（見同上偵查卷第52頁）
      。被告盧冠志雖否認其在上開通話中係與陳鴻章在交談，
      惟證人陳鴻章於偵查中即證述前述通話內容係其撥打電話
      向被告盧冠志表示欲購買第二級毒品甲基安非他命之對話
      等情明確（見同上偵查卷第223頁）。且觀諸卷附陳鴻章
      所使用行動電話門號0000000000號之雙向通聯紀錄（見同
      上偵查卷第202頁），該門號於98年2月2日晚間11時44分9
      秒許起，確有撥出給行動電話門號0000000000號並進行通
      話約24秒，足徵前述通話內容為陳鴻章與被告盧冠志間之
      對話無訛。
    2.又證人陳鴻章於偵查中結證稱：伊打電話給盧冠志，要跟
      盧冠志買1,000元之安非他命，盧冠志當時說在鶯歌，嗣
      盧冠志於2月3日凌晨0時28分許，在伊位於學府路附近之
      32巷口之7-11便利商店，拿0.2公克之安非他命給伊等語
      （見同上偵查卷第223頁）。復於原審審理時具結證述稱
      ：98年2月2日晚間8時許，在海山捷運站交易之後，凌晨
      12 時許，在伊住處門口，又再交易1次，前面貨款一開始
      就欠著，後面這次也是欠著，沒有拿錢，事後應該有給，
      伊欠錢是會還等語（見原審99年10月12日審判筆錄第25、
      30 頁）。則證人陳鴻章已證述其於98年2月2日晚間8時許
      ，在海山捷運站附近，向被告陳怡妏、盧冠志購買毒品之
      後，當日又再度打電話向被告盧冠志表示欲購買1,000元
      之第二級毒品甲基安非他命，而被告盧冠志於翌日凌晨0
      時28分許，前來其位於新北市○○區○○路32巷之住處附
      近，交付1,000元之第二級毒品甲基安非他命等情明確，
      對照其與被告盧冠志間之上開通話內容，其確有向被告盧
      冠志表示「要再處理1張」之意指欲再購買1,000元第二級
      毒品甲基安非他命等語，嗣被告盧冠志復打電話向陳鴻章
      表示「到了」等語，顯見陳鴻章打電話向被告盧冠志表示
      欲購買1,000元之第二級毒品甲基安非他命之後，被告盧
      冠志確有前去與陳鴻章碰面並完成毒品交易，足認證人陳
      鴻章證述上情，堪值採信。且被告盧冠志於本院審判期日
      對其販賣第二級毒品予陳鴻章之事，亦自白不諱（見本院
      審判筆錄）。
  (八)犯罪事實二、(二)部分：
    被告盧冠志對於其於98年3 月20日晚間9 時27分許，接獲謝
    仲仁以行動電話門號0000000000號撥打其使用之行動電話門
    號0000000000號，向其表示欲購買0.5 公克之第二級毒品甲
    基安非他命後，旋於同日晚間10時許，前往新北市板橋區新
    海橋下堤防附近之某公車總站，交付重量約0.4公克之第二
    級毒品甲基安非他命予謝仲仁，謝仲仁則交付購買該毒品之
    對價2,000元等事實，迭於偵查中及原審審理時自白不諱（
    見同上偵查卷第249頁、原審100年1月13日審判筆錄第22頁
    ），核與證人謝仲仁於偵查中結證情節相符（見同上偵查卷
    第225頁）。且新北市政府警察局土城分局依臺灣板橋地方
    法院核發之通訊監察書對被告盧冠志使用之行動電話門號00
    00000000號實施通訊監察結果，有監錄到被告盧冠志（以下
    簡稱「盧」）使用上開行動電話門號與謝仲仁（以下簡稱「
    謝」）使用之行動電話門號0000000000號（按：通訊監察譯
    文誤載為0937「476525」號）進行通話之下列對話內容：
    98年3 月20日晚間9 時27分45秒起：
      「謝：朋友，你在忙嗎？
        盧：沒有啊。
        謝：有要出門嗎？
        盧：有啊，剛要出去。
        謝：那你要過來這裡嗎？
        盧：重點啊？
        謝：重點一樣，一半就好。
        盧：一半喔，我到打給你。
        謝：那你一半是多少含袋嗎？
        盧：實的。
        謝：多久會到？
        盧：半小時。」
      98年3 月20日晚間9 時49分9 秒起：
        「謝：你出門沒？
          盧：出門了。
          謝：快點。」
      98年3 月20日晚間9 時57分6 秒起：
        「謝：你到哪裡了？
          盧：我在浮洲橋這裡，你要去哪？
          謝：我要去醫院，我在新海橋堤防邊等你。」
      98年3 月20日晚間10時1 分29秒起：
        「謝：你在堤防哪？
          盧：剛過浮洲橋。
          謝：你到公車總站。
          盧：三角窗那邊我知道。
          謝：我邊過去，我等救命。」
      98年3 月20日晚間11時10分13秒起：
        「謝：哥哥，剛剛你是給我多少？
          盧：一半啊。
          謝：有到一半嗎？
          盧：沒有嗎？是多少？
          謝：真的沒有，04而已。
          盧：我剛剛用一用就出去，大概而已，我在趕。
          謝：我一開始也給你問好，我看差很多。
          盧：我到時候再那個，前面有臨檢。」
      此有通訊監察譯文1 份附卷可稽（見同上偵查卷第48至49
      頁），可知被告盧冠志與謝仲仁確實有先以電話聯繫交易
      重量「一半」即0.5 公克之毒品，繼而持續聯絡相約碰面
      地點，復又抱怨被告盧冠志先前交付謝仲仁之毒品重量不
      足「一半」即0.5公克，而僅有0.4公克等情，均與被告盧
      冠志及謝仲仁所陳前述諸節一致，足認被告盧冠志上開自
      白確與事實相符。
  (九)犯罪事實二、(三)部分：
    訊據被告盧冠志固坦承有於事實欄二、(三)所示時地與沈詩凡
    碰面，並交付重量約1 公克之第二級毒品甲基安非他命予沈
    詩凡等情不諱，惟矢口否認有何販賣毒品予沈詩凡之犯行，
    辯稱：伊沒有跟沈詩凡收錢云云。經查：
    1.被告盧冠志於98年1 月14日晚間11時45分許，接獲沈詩凡
      以行動電話門號0000000000號撥打其使用之行動電話門號
      0000000000號，向其表示需要第二級毒品甲基安非他命後
      ，旋於翌日上午4時許，前往新北市樹林區柑園橋附近之
      某便利商店前，交付重量約1公克之第二毒品甲基安非他
      命予沈詩凡等情，業據被告盧冠志於偵查中及原審審理時
      供承不諱（見同上偵查卷第250頁、原審100年1月13日審
      判筆錄第22頁），核與證人沈詩凡於偵查中具結證述情節
      相符（見同上偵查卷第237頁）。且新北市政府警察局土
      城分局依臺灣板橋地方法院核發之通訊監察書對被告盧冠
      志使用之行動電話門號0000000000號實施通訊監察結果，
      有監錄到被告盧冠志（以下簡稱「盧」）使用上開行動電
      話門號與沈詩凡（以下簡稱「沈」）使用之行動電話門號
      0000000000號進行通話之下列對話內容：
      98年1 月14日晚間11時45分24秒起：
        「沈：你在哪？
          盧：我在中和烘爐地。
          沈：哪時候回來？
          盧：要下山了。
          沈：我等你回來，我在你家。
          盧：你從昨天給我恍點喔。
          沈：他就說太貴，然後把我的都拿去。
          盧：你看有多少就買多少啊，你要買幾個。
          沈：一樣的嗎？我要一樣的。
          盧：沒意外應該是一樣的。
          沈：你要多久回來。
          盧：我回山下用好就回去。
          沈：那你再打給我。」
      98年1 月15日上午2 時53分32秒起：
        「盧：我在高速公路橋下。」
      98年1 月15日上午2 時53分54秒起：
        「沈：你幹嘛掛我電話？
          盧：沒啦。
          沈：我家附近在作路，我們約全家那邊。
          盧：那邊有巡邏車。
          沈：一人一半的路，我出門再打給你。」
      98年1 月15日上午3 時41分38秒起：
        「盧：你到了沒？
          沈：等一下打給你。」
      98年1 月15日上午3 時57分24秒起：
        「盧：在哪？
          沈：快到了，我要過柑園橋了。」
      98年1 月15日上午4 時4 分59秒起：
        「盧：你在哪？
          沈：我慢慢開，我已經過橋了。」
      此有通訊監察譯文1 份在卷足證（見同上偵查卷第46至47
      頁），可得悉被告盧冠志與沈詩凡確實有以電話聯繫毒品
      需求之事，繼而持續聯絡相約碰面地點等情，足見被告盧
      冠志確有在前述時地交付重量約1 公克之第二級毒品甲基
      安非他命予沈詩凡無訛。
    2.被告盧冠志雖否認有販賣毒品予沈詩凡之事實，並辯稱：
      伊沒有跟沈詩凡收錢云云。惟證人沈詩凡於偵查中結證稱
      ：伊當天原本是和盧冠志約在三峽臺北大學附近之全家便
      利商店，但渠說那邊有警車，所以改約在樹林柑園橋附近
      之全家便利商店交易安非他命，伊記得當天是向盧冠志購
      買1公克之安非他命，伊交給盧冠志3,500元等語（見同上
      偵查卷第240頁）。乃證述其係向被告盧冠志購買第二級
      毒品甲基安非他命並已當場付訖貨款等情明確，再參以被
      告盧冠志與沈詩凡間之上開第通電話之對話內容中，被
      告盧冠志乃詢問沈詩凡「你看有多少就『買』多少啊，你
      要『買』幾個」等語，顯見其2人係聯絡毒品之買賣交易
      ，況被告盧冠志與沈詩凡間之前述諸通對話內容中，均未
      提及任何欲賒欠貨款之事，是被告盧冠志空言辯以其未向
      沈詩凡收錢云云，否認有販賣營利之意圖，無非卸責之詞
      ，自不足採信。從而，被告盧冠志確有於事實欄二、(三)所
      示時地，販賣重量約1公克之第二級毒品甲基安非他命予
      沈詩凡，並向沈詩凡收取購買該毒品之對價3,500元，堪
      可認定。
    3.至公訴意旨原誤認被告盧冠志此次係於98年1 月14日晚間
      11時45分許與沈詩凡進行毒品交易，惟業經蒞庭檢察官於
      原審審理時當庭更正被告盧冠志販賣毒品之犯罪時間如上
      （見原審100年1月13日審判筆錄第22頁），併予敘明。
  (十)末按販賣毒品係違法行為，非可公然為之，且有其獨特之販
    售通路及管道，復無公定價格，容易增減分裝之份量，而每
    次買賣之價量，可能隨時依雙方關係深淺、資力、需求量及
    對行情之認知、來源是否充裕、查緝鬆嚴、購買者被查獲時
    供述購買對象之可能風險評估等，而異其標準，非可一概而
    論。關於被告2 人上開販賣第二級毒品甲基安非他命之犯行
    ，固無從逕憑卷證資料確悉其等各次販入毒品之價格與欲售
    出價格之差價為何，然而，近年來政府為杜絕毒品之氾濫，
    對於查緝施用及販賣毒品之工作，無不嚴加執行，販賣毒品
    罪又係重罪，設若無利可圖，衡情一般持有毒品之人當無輕
    易將所持有之毒品轉售他人而甘冒於再次向他人購買時，被
    查獲移送法辦並受長期自由刑或生命刑剝奪危險之理，且不
    論係以何包裝之甲基安非他命，均可任意分裝或增減其份量
    ，而每次買賣之價量，亦隨前述因素而為機動地調整，因之
    販賣之利得，除經被告明確詳敘，或有帳冊記載價量均臻明
    確外，委難察得實情。職是之故，縱未確切查得販賣所得賺
    取之實際差價，但除別有事證，足認係按同一價格轉讓，確
    未牟利外，尚難執此即認非法販賣之事證有所不足，致知過
    坦承者難辭重典，飾詞否認者反得逞僥倖，而失情理之平。
    抑且，被告2 人確係以販賣毒品所得支應其等平日生活開銷
    及繳交房屋租金，亦已詳述如前，準此，被告2 人販賣第二
    級毒品甲基安非他命予陳凱茵、陳鴻章、謝仲仁、吳佳、
    李宗穎、沈詩凡等人，當有從中牟利之意圖，殆無疑義。
  (十一)此外，另有被告盧冠志所有之第二級毒品甲基安非他命13包
    （合計驗餘淨重7.5797公克）、MOTOROLA牌行動電話1支（
    含行動電話門號0000000000號SIM卡1張）、Sony Ericsson
    牌行動電話1支（含行動電話門號0000000000號SIM卡1張）
    、SAMSUNG牌行動電話1支（含行動電話門號0000000000號SI
    M卡1張）扣案以及臺北縣政府警察局土城分局搜索扣押筆錄
    、扣押物品目錄表、交通部民用航空局航空醫務中心98年4
    月1日航藥鑑字第0981691號毒品鑑定書各1份附卷可資佐證
    （見同上偵查卷第74至77頁、第264頁）。是本案事證明確
    ，被告2人犯行均堪認定。
三、論罪科刑：
  (一)按行為後法律有變更者，適用行為時之法律，但行為後之法
    律有利於行為人者，適用最有利於行為人之法律，刑法第2
    條第1 項定有明文。查被告2 人行為後，毒品危害防制條例
    第4條於98年5月20日修正公布，自98年5月22日生效施行（
    參看司法院98年6月29日院台廳一字第0980014643號函）。
    修正前毒品危害防制條例第4條第2項規定：「製造、運輸、
    販賣第二級毒品者，處無期徒刑或7年以上有期徙刑，得併
    科新臺幣700萬元以下罰金。」修正為：「製造、運輸、販
    賣第二級毒品者，處無期徒刑或7年以上有期徒刑，得併科
    新臺幣1,000萬元以下罰金。」則販賣第二級毒品罪之法定
    刑，就罰金刑部分由修正前之得併科700萬元以下罰金，修
    正提高為得併科1,000萬元以下罰金，有關被告販賣第二級
    毒品未於偵查及審判中自白（即不能適用新修正毒品危害防
    制條例第17條第2項減輕其刑）部分，以修正前毒品危害防
    制條例第4條第2項之規定有利於被告2人。惟修正後毒品危
    害防制條例增訂第17條第2項：「犯第4條至第8條之罪於偵
    查及審判中均自白者，減輕其刑。」則被告盧冠志就事實欄
    一之(一)、(二)、(三)、(四)(五)暨事實欄二之(一)(二)所示販賣毒品行為
    ，以及被告陳怡妏就事實欄一之(四)、(五)、(六)所示販賣毒品行
    為，於偵查中及本院審判時均曾自白犯行，符合修正後毒品
    危害防制條例第17條第2項所定減輕其刑之要件，自以修正
    後毒品危害防制條例第17條第2項規定較有利於被告2人。是
    經綜合比較新、舊法之結果，就被告2人於偵查及審判中自
    白部分之販賣第二級毒品之多次犯行，應適用修正後之毒品
    危害防制條例規定論處；就其餘被告盧冠志、陳怡妏所為之
    未於偵查、審判中自白之販賣毒品犯行，應依刑法第2條第1
    項前段規定，適用被告2人行為時之法律即修正前之毒品危
    害防制條例之規定論處（因被告2人本案犯罪行為，時在刑
    法廢除連續犯規定之後，且無何集合犯裁判上一罪之問題，
    故一罪一罰，並無割裂適用法律之問題。
  (二)核如事實欄一之(一)、(二)、(三)、(四)、(五)暨事實欄二之(一)、(二)所
    示被告盧冠志所為，以及如事實欄一之(四)、(五)、(六)所示被告
    陳怡妏所為，均係犯修正後毒品危害防制條例第4條第2項之
    販賣第二級毒品罪；核如事實欄一之(六)暨事實欄二之(三)所示
    被告盧冠志所為，以及如事實欄一之(一)、(二)、(三)所示被告陳
    怡妏所為，皆係犯98年5月20日修正公布前毒品危害防制條
    例第4條第2項之販賣第二級毒品罪。被告2人因販賣而持有
    第二級毒品之低度行為，應為其等販賣第二級毒品之高度行
    為所吸收，均不另論罪。被告2人就如事實欄一所示6次販賣
    第二級毒品犯行，均有犯意聯絡與行為分擔，皆為共同正犯
    。被告盧冠志所為如事實欄一、二所示9次販賣第二級毒品
    犯行，以及被告陳怡妏所為如事實欄一所示6次販賣第二級
    毒品犯行，犯意均各別，行為亦互殊，皆應予分論併罰。
  (三)又被告盧冠志就如事實欄一之(一)、(二)、(三)、(四)、(五)暨事實欄
    二之(一)、(二)所為，以及被告陳怡妏如事實欄一之(四)、(五)、(六)
    所所為，於偵查中及本院審判時均曾自白犯罪，皆應依毒品
    危害防制條例第17條第2項規定減輕其刑。
  (四)至被告盧冠志之辯護人雖辯稱：被告盧冠志於警詢時即供出
    其毒品來源為吳文偉，並陳明吳文偉之電話及年籍資料，俾
    新北市政府警察局土城分局依其供述，比對通訊監察譯文之
    內容，得以確認吳文偉販賣毒品之犯罪事實，自合於毒品危
    害防制條例第17條第1項所定減輕其刑之要件云云。然按犯
    毒品危害防制條例第4條第2項販賣第二級毒品罪，供出毒品
    來源，因而破獲者，依同條例第17條第1項得減輕其刑之規
    定，其所稱「供出毒品來源，因而破獲者」，係指被告供出
    毒品來源之有關資料，諸如前手之姓名、年籍、住居所、或
    其他足資辨別之特徵等，使調查或偵查犯罪之公務員因而對
    之發動調查或偵查並破獲者而言。申言之，被告之「供出毒
    品來源」，與調查或偵查犯罪之公務員對之發動調查或偵查
    並進而破獲之間，論理上須具有先後且相當的因果關係，非
    謂被告一有「自白」、「指認」毒品來源之人，而破獲在後
    ，即得依上開規定予以減刑。若被告供出毒品來源者之前，
    調查或偵查犯罪之公務員已有確切之證據，足以合理之懷疑
    被告所供販賣毒品來源之人，則嗣後之破獲與被告之「供出
    毒品來源」間，即欠缺先後且相當的因果關係，自不得適用
    上開規定予以減刑（最高法院97年度臺上字第1475號判決意
    旨參照）。查被告盧冠志於前述時地為警查獲前，早經警對
    吳文偉（綽號「偉哥」）使用之行動電話門號0000000000號
    、0000000000號、0000000000號、0000000000號實施通訊監
    察，而得悉吳文偉涉有販賣毒品予被告盧冠志之犯罪嫌疑，
    此有通訊監察譯文4份在卷足憑（見同上偵查卷第29至41頁
    ），且吳文偉係於98年3月19日即為警查獲其涉有販賣毒品
    予被告盧冠志之犯嫌，此觀卷附臺灣板橋地方法院98年度訴
    字第4247號刑事判決及本院99年度上訴字第1566號刑事判決
    之記載即明（附於原審卷），尚在被告盧冠志於前述時地為
    警查獲之前，顯見警方並非基於被告盧冠志之供述，始對吳
    文偉所涉販賣毒品犯嫌開始發動調查並進而破獲，即與毒品
    危害防制條例第17條第1項所定之「因而破獲」此一要件不
    符，是被告盧冠志之辯護人請求依該條項規定減輕被告盧冠
    志之刑責，自屬無據，附此敘明。
  (五)原審對被告2人論罪科刑，固非無見，惟被告陳怡妏被訴
    如附表部分之犯行，應另為無罪之諭知，原審卻不另為無
    罪之諭知；被告盧冠志犯如附表壹之(一)、(二)、(三)、(五)及附
    表貳之(一)部分之犯行暨被告陳怡妏犯附表壹之(四)、(六)之犯行
    ，分據被告盧冠志、陳怡妏於偵查及審判中自白，應有毒品
    危害防制條例第17條第2項減輕其刑之適用，原審就此未予
    減刑；查扣之甲基安非他命13包，應予宣告沒收銷燬，至
    於該毒品之包裝袋應予宣告沒收（參看最高法院93年台上字
    第1940號判決），原審就此未予分別宣告；查扣之毒品甲
    基安非他命及行動電話，以宣告沒收一次即為已足，毋須於
    被告每次犯罪宣告刑之後均宣告沒收，以免被誤認為有不只
    13包之甲基安非他命及不只3支之行動電話；起訴書犯罪
    事實欄（起訴書第一頁）漏載被告2人販賣毒品之對象尚有
    李宗穎，但起訴書之附表（起訴書第12頁）有載明，原審亦
    認定被告2人販賣毒品予李宗穎，原審就此未予說明；被
    告2 人所販賣毒品之對象中之一人係謝仲仁，但原審卻有部
    分記載為謝仲介（見原審判決第3頁第9行、第4頁第19行）
    ；原判決正本第43頁反面贅載附件：(三)等字樣（原審判決
    此部分之記載與原審判決第32頁(三)之記載完全相同。有關此
    部分之內容，本院省略不予記載）。對照被告之上游吳文
    偉，本院99年上訴字第1566號判決僅定執行刑有期徒刑10年
    ，而被告2人販賣毒品之次數，固非少數，但每次販賣之數
    量均不多，原審定其2人之執行刑，分別為有期徒刑十八年
    及十二年，尚嫌過重。被告2人提起上訴，指原審過重，非
    無理由，且原審判決有上述可議之處，應予撤銷改判，審酌
    被告盧冠志、陳怡妏販賣毒品予他人，戕害他人身心健康，
    危害社會秩序及善良風俗，兼衡其等之犯罪動機、目的、手
    段、販賣毒品之數量暨所獲利益、犯罪後之態度等一切情狀
    ，分別量處如附表壹、貳所示之刑，並定其等應執行之刑，
    如主文之所示。
四、沒收部分：
  (一)扣案之甲基安非他命13包（不含包裝袋合計驗餘淨重7.5797
    公克）係查獲之第二級毒品，應依毒品危害防制條例第18條
    第1項前段規定沒收銷燬之。至於該毒品之包裝袋13個，係
    被告2人用以包裝毒品，防止毒品裸露之用，係被告用以供
    犯罪所用之物，應予以宣告沒收（參看最高法院93年台上字
    第1940號判決）。
  (二)扣案之MOTOROLA牌行動電話1 支（含行動電話門號00000000
    00號SIM卡1張）、Sony Ericsson牌行動電話1支（含行動電
    話門號0000000000號SIM卡1張）、SAMSUNG牌行動電話1支（
    含行動電話門號0000000000號SIM卡1張），係被告盧冠志、
    陳怡妏分別用以聯繫如事實欄一、(一)所示毒品交易、聯繫如
    事實欄一、(二)至(六)以及事實欄二、(一)、(三)所示毒品交易、聯
    繫如事實欄二、(二)所示毒品交易之工具，業如前述，且屬被
    告盧冠志所有，亦據被告2人供陳在卷（見同上偵查卷第11
    、56頁），均應依毒品危害防制條例第19條第1項規定沒收
    之；至上開行動電話既經扣案，即得以直接沒收，自不生追
    徵其價額或以財產抵償之問題（參看最高法院98 年度臺上
    字第5542號判決），附此敘明。
  (三)被告盧冠志、陳怡妏於如事實欄一、(一)、(二)、(三)、(四)、(六)所
    示時地共同販賣第二級毒品甲基安非他命，分別所得之財物
    2,000元、1,000元、2,000元、1,000元、2,000元，合計8,0
    00元，雖均未扣案，惟仍應依毒品危害防制條例第19條第1
    項規定，由其2人連帶沒收之，如全部或一部不能沒收時，
    以其2人之財產連帶抵償之。又被告盧冠志於如事實欄二、
    (一)、(二)、(三)所示時地單獨販賣第二級毒品甲基安非他命，分
    別所得之財物1,000元、2,000元、3,500元，雖皆未扣案，
    亦仍應依同上規定沒收之，如全部或一部不能沒收時，以其
    財產抵償之。
  (四)扣案之電子磅秤1臺、玻璃球3顆、吸食器1組、分裝袋1包，
    均查無積極證據足認係供被告2人實施本案販賣毒品犯行所
    用之物，爰不予宣告沒收。又公訴意旨雖認扣案現金9,600
    元為被告盧冠志、陳怡妏販賣毒品所得之財物，然未指明係
    其2人何次販毒所獲之對價，復斟酌被告陳怡妏係於98年3月
    22日為警查獲其持有上開現金，距離其與被告盧冠志為如事
    實欄一、二所示販賣毒品行為之時間，已有相當時日，再參
    以現金快速流通之特性，尚難遽認該扣案現金9,600元即為
    被告2人於如事實欄一、二所示時地販賣毒品所得之對價，
    此外，復查無其他積極證據足資證明扣案之現金9,600元確
    係被告2人販賣毒品所得之財物，故亦不予宣告沒收。再起
    訴書雖記載被告二人尚有使用0000000000號電話為販賣毒品
    ，但遍查全卷並無查扣此支行動電話，且無此支電話之監察
    通訊譯文，亦無被告二人使用此支電話犯罪之證據，自不得
    宣告沒收，均附此敘明。
貳、陳怡妏無罪部分：
一、公訴意旨另以：被告陳怡妏與同案被告盧冠志為男女朋友，
    明知甲基安非他命為毒品危害防制條例列管之第二級毒品，
    不得非法販賣，竟與同案被告盧冠志共同基於販賣第二級毒
    品甲基安非他命之犯意，於附表所示之時、地，先後販賣
    第二級毒品甲基安非他命予陳鴻章、謝仲仁、沈詩凡以牟利
    ，因認被告陳怡妏此部分亦涉犯毒品危害防制條例第4條第2
    項之販賣第二級毒品罪嫌云云。
二、公訴人認被告陳怡妏涉犯如附表所示販賣第二級毒品罪嫌
    ，係以：(一)被告陳怡妏於警詢、偵查中及原審98年度聲羈字
    第176號案件調查時之自白，(二)同案被告盧冠志於警詢、偵
    查中及原審98年度聲羈字第176號案件調查時之自白，(三)證
    人陳鴻章、謝仲仁、沈詩凡於警詢及偵查中之證述，(四)行動
    電話門號0000000000號、0000000000號之通聯紀錄、譯文及
    臺灣板橋地方法院通訊監察書，(五)陳鴻章所使用行動電話門
    號0000000000號、謝仲仁所使用行動電話門號0000000000號
    、沈詩凡所使用行動電話門號0000000000號之通聯紀錄、譯
    文及臺灣板橋地方法院通訊監察書，(六)臺北縣政府警察局土
    城分局搜索扣押筆錄、扣押物品目錄表、偵查報告各1份、
    現場照片3張、雙向通聯紀錄、交通部民用航空局航空醫務
    中心毒品鑑定書1紙等資為其論據。
三、按犯罪事實應依證據認定之，無證據不得認定犯罪事實；又
    不能證明被告犯罪者，即應諭知無罪之判決，刑事訴訟法第
    154條第2項、第301條第1項分別定有明文。次按認定不利於
    被告之事實，須依積極證據，苟積極證據不足為不利於被告
    事實之認定時，即應為有利於被告之認定，更不必有何有利
    之證據。又認定犯罪事實所憑之證據，雖不以直接證據為限
    ，間接證據亦包括在內，然而無論直接或間接證據，其為訴
    訟上之證明，須達於通常一般人均不致有所懷疑，而得確信
    其為真實之程度，始得據為有罪之認定（參看最高法院30年
    上字第816號及76年臺上字第4986號判例）。
四、得心證之理由：
  (一)被訴如附表編號1 所示販賣毒品予陳鴻章部分：
    訊據被告陳怡妏堅決否認有何販賣毒品予陳鴻章之犯行，辯
    稱：伊沒有在這個時間去陳鴻章家樓下等語。經查：
    1.證人陳鴻章於偵查中即證稱：盧冠志於98年2月3日凌晨0
      時28分許，在伊位於學府路附近之32巷口之7-11便利商店
      ，拿0.2公克之安非他命給伊，這次陳怡妏沒有來等語明
      確（見同上偵查卷第223頁）。而臺北縣政府警察局土城
      分局依臺灣板橋地方法院核發之通訊監察書對行動電話門
      號0000000000號實施通訊監察結果，雖有監錄到上開行動
      電話門號與陳鴻章使用之行動電話門號0000000000號間有
      前述壹、二、(七)、1.所示之第、通對話內容，惟經原
      審當庭播放勘驗該對話內容之通訊監察音訊光碟結果，發
      現其中檔案名稱為「WS 30068」之檔案，在第1分3秒起至
      第1分25秒止之對話內容，即為上開第通對話內容，且
      係2名男子以臺語在交談（見原審99年11月16日審判筆錄
      第4頁），未能證明被告陳怡妏有以電話與陳鴻章聯繫此
      次毒品交易事宜。至原審當庭播放上開通訊監察音訊光碟
      中之前揭檔案時，雖併發現在該檔案第1分2秒以前之對話
      內容，先係2名女子在對話，並可聽到在話筒旁有男子之
      講話聲音，之後其中1名女子表示要對方稍等一下，改由
      另1名男子與該名女子對話，惟依其等之對話內容，尚無
      法判斷此通對話內容之通話時間及當時所監聽之門號為何
      （見原審99年11月16日審判筆錄第4至5頁），自難據以推
      論被告盧冠志與陳鴻章在上開第通電話中聯繫毒品交易
      事宜時，被告陳怡妏確在旁知悉此事並有參與該次毒品交
      易之犯行。
    2.至被告陳怡妏雖於偵查中供稱：上開第、通對話內容
      係伊與陳鴻章之對話內容，陳鴻章和伊確認剛才向伊拿的
      安非他命數量夠不夠，渠還要再買1,000元之安非他命，
      當天是由伊拿1,000元之安非他命給陳鴻章云云（見同上
      偵查卷第275頁）。而同案被告盧冠志亦於偵查中證稱：
      98年2月2日晚間10時34分許，陳鴻章又打電話說要再向陳
      怡妏購買1,000元之安非他命，陳怡妏跟渠說伊等在鶯歌
      ，等到了渠住處樓下，再打電話給渠，所以伊和陳怡妏於
      2月3日凌晨0時28分許，到陳鴻章位於學府路之住處，打
      電話叫渠下來，後來陳怡妏有拿0.2公克之安非他命給陳
      鴻章，陳鴻章交給陳怡妏1,000元云云（見同上偵查卷第2
      50頁）。然而，該第通對話內容實係2名男子以臺語在
      交談，此經原審當庭播放該次對話內容之通訊監察音訊光
      碟勘驗無訛，已如前述，自不可能係由被告陳怡妏接聽該
      通電話，且證人陳鴻章亦證述其係撥打電話向同案被告盧
      冠志表示欲購買毒品，並由同案被告盧冠志單獨攜帶毒品
      前來交易等情綦詳，均與被告陳怡妏及同案被告盧冠志於
      偵查中所述上情不符，是其2人供陳述該次係共同前往交
      易一節，要難遽予採信為真。
    3.從而，本件並無積極證據足資認定被告陳怡妏確實知悉陳
      鴻章於如附表編號1所示時地向同案被告盧冠志購買毒
      品一事，或對於該次毒品交易施以任何助力，自不能僅以
      被告陳怡妏與同案被告盧冠志為同居之男女朋友一節，即
      推論被告陳怡妏有參與此次販賣毒品之犯行。
  (二)被訴如附表編號2 所示販賣毒品予謝仲仁部分：
    訊據被告陳怡妏堅決否認有何販賣毒品予謝仲仁之犯行，辯
    稱：伊不認識謝仲仁，也沒有接過謝仲仁來電等語。經查：
    證人謝仲仁及同案被告盧冠志於偵查中均陳稱98年3月20日
    係由其2人聯繫買賣毒品事宜並碰面完成交易等情明確（見
    同上偵查卷第225、249頁）。證人謝仲仁並於偵查中及原審
    審理時證稱：伊不認識陳怡妏，也沒有見過盧冠志之女友等
    語（見同上偵查卷第225頁、原審99年10月12日審判筆錄第1
    4頁），故本件尚無證據足資證明被告陳怡妏有參與此次販
    賣毒品交易有關之聯繫或包裝、交付毒品等行為，或明知同
    案被告盧冠志已與謝仲仁議定於如附表編號2所示時地交
    易毒品而施以任何助力，自不能僅以被告陳怡妏與同案被告
    盧冠志為同居之男女朋友一節，即推論被告陳怡妏有參與該
    次販賣毒品之犯行。
  (三)被訴如附表編號3 所示販賣毒品予沈詩凡部分：
    訊據被告陳怡妏堅決否認有何販賣毒品予沈詩凡之犯行，辯
    稱：伊不認識沈詩凡，伊不知道販賣毒品給沈詩凡這件事，
    也沒有接過沈詩凡來電，亦沒有跟沈詩凡碰面等語。經查：
    證人沈詩凡及同案被告盧冠志於偵查中均陳稱係由其2人聯
    繫相約碰面交付毒品等情明確（見同上偵查卷第240、250頁
    ），證人沈詩凡並於偵查中證稱：伊不認識陳怡妏等語（見
    同上偵查卷第240頁），故本件尚無證據足資證明被告陳怡
    妏有參與此次販賣毒品交易有關之聯繫或包裝、交付毒品等
    行為，或明知同案被告盧冠志已與沈詩凡議定於如附表編
    號3所示時地交易毒品而施以任何助力，自不能僅以被告陳
    怡妏與同案被告盧冠志為同居之男女朋友一節，即推論被告
    陳怡妏有參與該次販賣毒品之犯行。
五、綜上所述，本件公訴意旨雖指被告陳怡妏涉有如附表所示
    販賣第二級毒品甲基安非他命予陳鴻章、謝仲仁、沈詩凡之
    罪嫌，惟依公訴人所舉各項證據方法，尚無法使本院達到確
    信其為真實之程度，此外，復查無其他積極證據足資認定被
    告陳怡妏確有參與如附表所示販賣第二級毒品甲基安非他
    命予陳鴻章、謝仲仁、沈詩凡等人之犯行，且起訴書所指此
    三次犯行之時間在刑法廢除連續犯規定之後，此三件與前述
    陳怡妏論罪之犯行，並無連續犯、集合犯之裁判上一罪之關
    係（起訴書並未敘及此部分與前述論罪犯行有集合犯之關係
    ，原審認定起訴書有此記載，當屬有誤），被告陳怡妏提起
    上訴，否認此部分犯行，指摘原判決不當，為有理由，應由
    本院就此部分為被告陳怡妏無罪之諭知。
據上論斷，應依刑事訴訟法第369條第1項前段、第364條、第299
條第1項前段、第301條第1項，98年5月20日修正公布前毒品危害
防制條例第4條第2項，現行毒品危害防制條例第4條第2項、第17
條第2項、第18條第1項前段、第19條第1項，刑法第2條第1項、
第28條、第51條第5款，判決如主文。
本案經檢察官越方如到庭執行職務。
中    華    民    國   100    年    5     月    11    日
                  刑事第十五庭審判長法  官   沈宜生
                                    法  官   賴邦元
                                    法  官   林明俊
以上正本證明與原本無異。
如不服本判決，應於收受送達後十日內向本院提出上訴書狀，其
未敘述上訴之理由者並得於提起上訴後十日內向本院補提理由書
（均須按他造當事人之人數附繕本）「切勿逕送上級法院」。
                                    書記官   蕭詩穎
中    華    民    國   100    年    5     月    12    日
附錄本案論罪科刑法條全文：
98年5 月20日修正公布前毒品危害防制條例第4條第2項
製造、運輸、販賣第二級毒品者，處無期徒刑或7 年以上有期徒
刑，得併科新臺幣7 百萬元以下罰金。
現行毒品危害防制條例第4條第2項
製造、運輸、販賣第二級毒品者，處無期徒刑或7 年以上有期徒
刑，得併科新臺幣1 千萬元以下罰金。
附表壹（即盧冠志、陳怡妏共同販賣第二級毒品部分）：
┌──┬────────────┬────────────┐
│編號│盧冠志所處之刑          │陳怡妏所處之刑          │
├──┼────────────┼────────────┤
│ (一) │盧冠志共同販賣第二級毒品│陳怡妏共同販賣第二級毒品│
│    │，處有期徒刑年柒月。扣│，處有期徒刑柒年貳月。扣│
│    │案之第二級毒品甲基安非他│案之第二級毒品甲基安非他│
│    │命拾包（不含包裝袋合計│命拾包（不含包裝袋合計│
│    │驗餘淨重柒點伍柒玖柒公克│驗餘淨重柒點伍柒玖柒公克│
│    │）均沒收銷燬之。該毒品之│）均沒收銷燬之。該毒品之│
│    │包裝袋拾個及MOTOROLA牌│包裝袋拾個及MOTOROLA牌│
│    │行動電話壹支（含行動電話│行動電話壹支（含行動電話│
│    │門號0000000000號SIM卡壹 │門號0000000000號SIM卡壹 │
│    │張）沒收之。未扣案之販賣│張）沒收之。未扣案之販賣│
│    │毒品所得新臺幣貳仟元應與│毒品所得新臺幣貳仟元應與│
│    │陳怡妏連帶沒收之，如全部│盧冠志連帶沒收之，如全部│
│    │或一部不能沒收時，以其與│或一部不能沒收時，以其與│
│    │陳怡妏之財產連帶抵償之。│盧冠志之財產連帶抵償之。│
├──┼────────────┼────────────┤
│ (二) │盧冠志共同販賣第二級毒品│陳怡妏共同販賣第二級毒品│
│    │，處有期徒刑年柒月。扣│，處有期徒刑柒年貳月。扣│
│    │案之Sony Ericsson牌行動 │案之Sony Ericsson牌行動 │
│    │電話壹支（含行動電話門號│電話壹支（含行動電話門號│
│    │0000000000號SIM卡壹張） │0000000000號SIM卡壹張） │
│    │沒收之。未扣案之販賣毒品│沒收之。未扣案之販賣毒品│
│    │所得新臺幣壹仟元應與陳怡│所得新臺幣壹仟元應與盧冠│
│    │妏連帶沒收之，如全部或一│志連帶沒收之，如全部或一│
│    │部不能沒收時，以其與陳怡│部不能沒收時，以其與盧冠│
│    │妏之財產連帶抵償之。    │志之財產連帶抵償之。    │
├──┼────────────┼────────────┤
│ (三) │盧冠志共同販賣第二級毒品│陳怡妏共同販賣第二級毒品│
│    │，處有期徒刑年柒月。未│，處有期徒刑柒年貳月。未│
│    │扣案之販賣毒品所得新臺幣│扣案之販賣毒品所得新臺幣│
│    │貳仟元應與陳怡妏連帶沒收│貳仟元應與盧冠志連帶沒收│
│    │之，如全部或一部不能沒收│之，如全部或一部不能沒收│
│    │時，以其與陳怡妏之財產連│時，以其與盧冠志之財產連│
│    │帶抵償之。              │帶抵償之。              │
├──┼────────────┼────────────┤
│ (四) │盧冠志共同販賣第二級毒品│陳怡妏共同販賣第二級毒品│
│    │，處有期徒刑年柒月。未│，處有期徒刑年柒月。未│
│    │扣案之販賣毒品所得新臺幣│扣案之販賣毒品所得新臺幣│
│    │壹仟元應與陳怡妏連帶沒收│壹仟元應與盧冠志連帶沒收│
│    │之，如全部或一部不能沒收│之，如全部或一部不能沒收│
│    │時，以其與陳怡妏之財產連│時，以其與盧冠志之財產連│
│    │帶抵償之。              │帶抵償之。              │
├──┼────────────┼────────────┤
│ (五) │盧冠志共同販賣第二級毒品│陳怡妏共同販賣第二級毒品│
│    │，處有期徒刑年柒月。  │，處有期徒刑年柒月。  │
├──┼────────────┼────────────┤
│ (六) │盧冠志共同販賣第二級毒品│陳怡妏共同販賣第二級毒品│
│    │，處有期徒刑柒年貳月。未│，處有期徒刑年柒月。未│
│    │扣案之販賣毒品所得新臺幣│扣案之販賣毒品所得新臺幣│
│    │貳仟元應與陳怡妏連帶沒收│貳仟元應與盧冠志連帶沒收│
│    │之，如全部或一部不能沒收│之，如全部或一部不能沒收│
│    │時，以其與陳怡妏之財產連│時，以其與盧冠志之財產連│
│    │帶抵償之。              │帶抵償之。              │
└──┴────────────┴────────────┘
附表貳（即盧冠志單獨販賣第二級毒品部分）：
┌──┬─────────────────────────┐
│編號│盧冠志所處之刑                                    │
├──┼─────────────────────────┤
│ (一) │盧冠志販賣第二級毒品，處有期徒刑年柒月。未扣案之│
│    │販賣毒品所得新臺幣壹仟元沒收之，如全部或一部不能沒│
│    │收時，以其財產抵償之。                            │
├──┼─────────────────────────┤
│ (二) │盧冠志販賣第二級毒品，處有期徒刑年柒月。扣案之  │
│    │SAMSUNG牌行動電話壹支（含行動電話門號0000000000號 │
│    │SIM卡壹張）沒收之。未扣案之販賣毒品所得新臺幣貳仟 │
│    │元沒收之，如全部或一部不能沒收時，以其財產抵償之。│
├──┼─────────────────────────┤
│ (三) │盧冠志販賣第二級毒品，處有期徒刑柒年貳月。未扣案之│
│    │販賣毒品所得新臺幣仟伍佰元沒收之，如全部或一部不│
│    │能沒收時，以其財產抵償之。                        │
└──┴─────────────────────────┘
附表（即陳怡妏被訴販賣毒品之犯行，經判決無罪部分）：
┌──┬───────┬───────┬─────────┐
│編號│被訴交易時間  │被訴交易地點  │被訴交易方式      │
├──┼───────┼───────┼─────────┤
│ 1  │98年2 月3 日凌│新北市土城區學│陳鴻章以其持用之行│
│    │晨0 時28分許  │府路1段32巷1號│動電話門號00000000│
│    │              │3樓陳鴻章住處 │11號與被告陳怡妏持│
│    │              │樓下          │用之行動電話門號09│
│    │              │              │00000000號聯繫後，│
│    │              │              │以1,000 元之代價向│
│    │              │              │陳怡妏購買0.2公克 │
│    │              │              │之第二級毒品甲基安│
│    │              │              │非他命            │
├──┼───────┼───────┼─────────┤
│ 2  │98年3 月20日晚│新北市板橋區新│謝仲仁以其持用之行│
│    │間9 時27分許  │海橋堤防附近  │動電話門號00000000│
│    │              │              │35號與同案被告盧冠│
│    │              │              │志持用之行動電話門│
│    │              │              │號0000000000號聯繫│
│    │              │              │後，以2,000 元之代│
│    │              │              │價向陳怡妏購買0.2 │
│    │              │              │公克之第二級毒品甲│
│    │              │              │基安非他命        │
├──┼───────┼───────┼─────────┤
│ 3  │98年1 月14日晚│在新北市樹林區│同案被告盧冠志以持│
│    │間11時45分許  │柑園橋附近之某│用之行動電話門號09│
│    │              │便利商店      │00000000號證人沈詩│
│    │              │              │凡持用之行動電話門│
│    │              │              │號0000000000號、09│
│    │              │              │00000000號聯繫後，│
│    │              │              │沈詩凡以3,500 元之│
│    │              │              │代價向陳怡妏購買1 │
│    │              │              │公克之第二級毒品甲│
│    │              │              │基安非他命        │
└──┴───────┴───────┴─────────┘